【裁判字號】    89,上訴,532
【裁判日期】    890509
【裁判案由】    違反稅捐稽徵法等
【裁判全文】
臺灣高等法院臺中分院刑事判決                    八十九年度上訴字第五三二號
    上  訴  人
    即  被  告  乙○○
    選任辯護人  江錫麒
                邱玉汝
右上訴人因違反稅捐稽徵法案件，不服臺灣苗栗地方法院八十八年度訴字第四一○號
中華民國八十八年十二月三十日第一審判決（起訴案號：臺灣苗栗地方法院檢察署八
十八年度偵字第四三五二號），提起上訴，本院判決如左：
      主  文
上訴駁回。
乙○○緩刑肆年。
      事實及理由
一、本案經本院審理結果，認第一審判決除事實欄「係金吉發營利事業所得稅之納稅
    義務人」部分，誤繕為「係金吉發綜合所得稅之納稅義務人」外，認事用法及量
    刑均無不當，應予維持，並引第一審判決書記載之事實、證據及理由。（如附件
    ）
二、被告乙○○上訴意旨略以：(1)被告確實有僱用丁○○，其薪資所得為三十二萬元
    ，於申報扣繳所得時，丁○○要求以其親戚「戊○○」「丙○○」名義申報，且
    未暫代扣百分之十所得稅稅款。(2)被告未製作所謂薪資印領清冊云云。
三、本院查：
  (一)被告確未僱用戊○○、丙○○在其所經營之金吉發企業社工作，而以該二人名義
    申報薪資所得各十六萬元之事實，業據被告自白不諱，核與戊○○、丙○○二人
    於原審審理時所指情節相符，並有財政部台灣省中區國稅局竹南稽征所八十八年
    八月二十五日中區國稅簳審密字第八八○○○九三一一號函暨所附檢舉書、被虛
    報所得扣繳憑單影本各二份附卷可憑。
  (二)被告於本院八十九年三月二十四日調查時，自承自行製作薪資請領清冊後，將相
    關帳冊資料，送交會計師辦理納稅事宜等語，是被告明知謝、林二人未在其所經
    營事業任職，竟將此不實事項登載於業務上所作成之印領清冊，其有業務上登載
    不實之偽造文書犯行甚明。
  (三)至被告所辯，其實際支付丁○○上開薪資一節。查：(1)被告最初於八十八年十月
    十四日檢察官偵查時，供稱：是戊○○、丙○○之友人林哲宏拿資料給伊報稅云
    云。再於同年十月二十六日偵查時改稱：謝、林二人之資料係丁○○所交付云云
    ，前後並非一致。(2)丁○○經原審及本院多次傳喚均未到案，謝、林二人於原審
    審理時亦一致指稱，並不認識丁○○其人，是被告所辯，丁○○提供上開資料一
    節，尚乏具體證據。(3)證人紀宗德於本院調查時雖到庭證稱：確有丁○○其人受
    被告之僱用，在竹南某四、五層之工地從事磁磚黏貼、填縫工作等語，然就丁○○交付上開戊○○、丙○○資料報稅則未能證實，且證人所指丁○○工作工地為
    四、五層公寓，與被告隔離訊問時所供工地係七、八樓亦不相一致，是證人上開
    證言尚不得為被告有利認定。
四、原審因而適用刑事訴訟法第二百九十九條第一項前段，第三百條，刑法第十一條
    前段、第二百十五條、第二百十六條、第五十五條、稅捐稽征法第四十七條第三
    款，罰金罰鍰提高標準條例第一條前段之規定，並審酌被告之品行、犯罪之動機
    、目的、手段、所生之危害及犯罪後態度等一切情狀，量處有期徒刑三月，其認
    事用法核無違誤，量刑亦屬允當，上訴意旨否認犯罪，其上訴為無理由，應予駁
    回。復查被告前未曾受有期徒刑以上刑之宣告，有台灣苗栗地方法院檢察署刑案
    資料查註紀錄表附於偵查卷可稽，因一時貪念，致罹刑章，經此教訓，當知所警
    惕，應無再犯之虞，本院認對被告所宣告之刑，以暫不執行為適當，爰併宣告緩
    刑四年，以啟自新。
五、據上論斷，應依刑事訴訟法第三百七十三條、第三百六十八條，刑法第七十四條
    第一款，判決如主文。
本案經檢察官甲○○到庭執行職務。
中      華      民      國    八十九     年      五       月     九     日
                                  臺灣高等法院臺中分院刑事第四庭
                                        審判長法  官  洪  耀  宗
                                              法  官  吳  重  政
                                              法  官  劉  登  俊
右正本證明與原本無異。
如不服本判決應於收受送達後十日內向本院提出上訴書狀，其未述上訴之理由者並
得於提起上訴後十日內向本院補提理由書（均須按他造當事人之人數附繕本）。
                                              書記官  朱  敏  諄
中      華      民      國    八十九     年      五       月    十一    日
                                                                        Ｑ
台灣苗栗地方法院刑事判決                          八十八年度訴字第四一號
    公  訴  人  臺灣苗栗地方法院檢察署檢察官
    被      告  乙○○  男三十六歲（民國○○○年○月○○日生）
          住苗栗縣後龍鎮海寶里五十二之一號
                        身分證統一編號：Ｋ一二一三一七七四號
右列被告因違反稅捐稽征法等案件，經檢察官提起公訴（八十八年度偵字第四三五二
號），本院判決如左：
    主  文
乙○○商業負責人，為納稅義務人以不正當方法逃漏稅捐，處有期徒刑參月。
    事  實
一、乙○○係設址在苗栗縣頭份鎮蟠桃里聯合新村四十五號「金吉發企業社」（以下
    簡稱金吉發）之負責人，係該金吉發綜合所得稅之納稅義務人，其明知戊○○、
    丙○○等人均未曾在金吉發工作，亦未授權予乙○○為金吉發民國八十六年度薪
    資印領清冊中，填寫受領薪資等情。其為從事業務之人竟於八十七年一月二十六
    日申報所得稅時，將此不實之事項即以戊○○、丙○○之名義，登載於其業務上
    作成之文書即在金吉發八十六年度薪資印領清冊中，分別偽造戊○○、丙○○在
    金吉發給付薪資均為新台幣（下同）十六萬元；進而持向財政部台灣省中區國稅
    局及同局竹南稽徵所申報八十六年度營利事業所得稅，足以生損害於戊○○、丙○○及財政部台灣省中區國稅局竹南稽徵所對於稅捐征收及管理之正確性；並以
    此不正當方法逃漏稅捐八萬元（三十二萬元的百分之二十五）。嗣經戊○○於八
    十八年八月三日、丙○○於同年七月九日，分別向財政部台灣省中區國稅局及同
    局竹南稽徵所檢舉後查獲上情。
二、案經財政部台灣省中區國稅局竹南稽徵所函送臺灣苗栗地方法院檢察署檢察官偵
    查起訴。
    理  由
一、右揭犯罪事實，業據被告乙○○於偵查中及本院審理時坦承不諱，核與被害人戊○○、丙○○到庭証述情節相符。並有前揭檢舉函、所得稅扣繳申報資料各二紙
    、丙○○就業勞工保險卡、財政部台灣省中區國稅局竹南稽徵所函金吉發負責人
    公文及電話紀錄各乙紙在卷為憑。被告犯行堪以認定。
二、核被告所為，係犯刑法第二百十五條、第二百十六條、違反稅捐稽徵法第四十一
    條、第四十七條第三款逃漏稅捐等罪。其所犯業務上登載不實文書後復而行使，
    偽造之低度行為應為行使之高度行為所吸收，僅論以行使罪責。又被告所犯前揭
    二罪間，係以行使業上登載不實文書之方法，以達逃漏稅捐之結果，有方法結果
    關係，應依刑法第五十五條規定從情節較重之逃漏稅捐罪處斷。被告乃該金吉發
    企業社之負責人，故有稅捐征稽法第四十七條第三款之適用。公訴人認被告犯刑
    法第二百十條、第二百十四條及稅捐稽征法第四十一條之罪，因掌管稅捐申報之
    稅捐稽征關對於公司行號之申報資料仍具有審核權，是應無刑法第二百十四條之
    使公務員登載不實文書之問題，本件起訴法條應予變更。爰審酌被告之素行、犯
    罪之動機、目的、手段、犯後態度良好及其他等一切犯罪情狀，處如主文所示之
    刑。
據上論斷，應依刑事訴訟法第二百九十九條第一項前段，第三百條，刑法第十一條前
段、第二百十五條、第二百十六條、第五十五條、稅捐稽征法第四十七條第三款、第
四十一條，罰金罰鍰提高標準條例第一條前段，判決如主文。
本案經檢察官 石 東 超 到庭執行職務
中    華    民    國    八十八      年    十二    月    三十    日
                             台灣苗栗地方法院刑事庭
                                   法  官 林  誌  誠
右正本證明與原本無異。
如不服本判決，應於送達後十日內向本院提出上訴狀(須附繕本)，上訴於台灣高等
法院台中分院。
                                   書記官 黃  秀  娟
中    華    民    國    八十 八   年      十二      月  三十            日
附錄論罪科刑法條
刑法第二百十五條、第二百十六條、稅捐稽征法第四十一條、第四十七條第三款


司法院資訊處製作；財團法人民間司法改革基金會備份。
